【裁判字號】    90,上訴,1265
【裁判日期】    900913
【裁判案由】    毒品危害防制條例
【裁判全文】
臺灣高等法院臺中分院刑事判決                    九十年度上訴字第一二六五號
    上  訴  人  臺灣苗栗地方法院檢察署檢察官
    被      告  乙○○
    指定辯護人  本院公設辯護人  甲○○
右上訴人因被告毒品危害防制條例案件，不服臺灣苗栗地方法院九十年度訴字第二十
號，中華民國九十年五月十八日第一審判決（起訴案號：臺灣苗栗地方法院檢察署八
十九年度偵字第四０二七號），提起上訴，及移送併案審理（九十年度偵字第二五六
一號），本院判決如左：
      主  文
原判決撤銷。
乙○○連續轉讓第二級毒品，處有期徒刑壹年陸月。
扣案之甲基安非他命驗餘淨重貳點捌公克沒收銷燬。
      事  實
一、乙○○基於概括犯意，分別於民國八十九年七月中旬某日，在苗栗縣頭份鎮橋善
    國小內及於同年九月十二日晚間某時，在苗栗縣頭份鎮○街道上（起訴書誤載為
    同鎮永和山水庫旁），連續將其在苗栗縣頭份鎮忠孝里某處向綽號「大炳」之許
    煥成購得而持有之第二級毒品甲基安非他命（許煥成販賣第二級毒品犯行由檢察
    官另案偵辦中），無償轉讓予黃偵宮施用二次（起訴書誤載為多次），每次約轉
    讓０、五公克。嗣於同年九月二十五日晚上十時五十分許（起訴書誤載為十五時
    ），乙○○復承上揭無償轉讓第二級毒品犯意，在苗栗縣頭份鎮○○路與中正路
    口，其欲將甲基安非他命轉讓予黃偵宮時，為警當場查獲始未得逞，並扣得其所
    有供轉讓用之甲基安非他命驗餘淨重二、八三公克及供其施用毒品用之分裝袋七
    個。詎乙○○猶不知悔改，復賡續同前之概括犯意，先後於九十年四月二十三日
    至同年二十五日止，在苗栗縣三灣鄉內灣村八鄰三十七號後方空屋，將其向綽號
    「阿東」或「阿鎮」之男子所購買來之甲基安非他命，轉讓與丙○○、丁○○及
    劉昌錦三人三次，供該三人共同吸用；嗣於九十年四月二十六日二時五十分許，
    劉昌錦駕駛引擎號碼Ｍ0000000Ｂ之贓車（原牌照號碼為ＶＢ－六五０七
    號）搭載乙○○、丙○○及丁○○行經苗栗縣頭份鎮○○里○○○路四０九號前
    時，因發生車禍而為警查獲，並扣得乙○○所有之吸食器一組。
二、案經內政部警政署國道公路警察局第二警察隊及苗栗縣警察局頭份分局先後報請
    臺灣苗栗地方法院檢察署檢察官偵查起訴及移送併案審理。
      理  由
一、右揭犯罪事實，業據被告乙○○於原審及本院審理中坦承不諱，核與證人黃偵宮
    、丙○○、丁○○及劉昌錦等人於警訊、偵查、原審審理及本院調查時證述之情
    節（見八十九年度偵字第四０二七號卷第四十三頁、九十年度偵字第二五六一號
    卷第十四、二十、二十一、三十五頁、本院卷第四十二、四十四頁）相符，復有
    被告所有之甲基安非他命驗餘淨重二、八三公克扣案可資佐證，該扣案之結晶物
    經送法務部調查局檢驗結果，確為甲基安非他命無訛，又有該局出具之檢驗通知
    書一紙在卷可稽（見原審卷第二十三頁），足徵被告之自白與事實相符。本件事
    證明確，被告右揭犯行堪以認定，應依法論科。
二、按甲基安非他命屬八十七年五月二十日公布之毒品危害防制條例為該法第二條第
    一項第二款規定之第二級毒品。核被告所為，係犯毒品危害防制條例第八條第二
    項之轉讓第二級毒品既遂罪及同條第四項、第二項之轉讓第二級毒品未遂罪。被
    告轉讓毒品前之持有毒品行為，為轉讓之高度行為所吸收，故不再論以持有第二
    級毒品罪。又被告先後五次轉讓既遂犯行及一次轉讓未遂犯行，時間密接，犯罪
    構成要件相同，顯係基於概括犯意反覆為之，為連續犯，依刑法第五十六條規定
    ，應以轉讓第二級毒品既遂論以一罪，並加重其刑。被告於九十年四月二十三日
    至同年月二十五日止之轉讓第二級毒品犯行，雖未據起訴，然該部分犯行與前揭
    已起訴且經認定有罪之犯行間，有連續犯裁判上一罪之關係，為起訴效力所及，
    本院自得併予審究。原審法院認被告罪證明確，而予論科，固屬有據；惟原判決
    未及審酌前開併案審理之被告自九十年四月二十三日至同年月二十五日之轉讓毒
    品犯行，自有未當，檢察官上訴意旨執此指摘原判決不當，即有理由，應由本院
    將原判決撤銷改判。爰審酌被告品行、犯罪之動機、轉讓安非他命之次數、犯後
    坦承犯行，態度尚良好等一切情狀，量處如主文第二項所示之刑，以示懲儆。至
    扣案之甲基安非他命驗餘淨重二、八三公克，係查獲之毒品，應依毒品危害防制
    條例第十八條第一項前段規定宣告沒收銷燬之。至扣案之分裝袋七個及吸食器一
    組，雖屬被告所有，惟係供被告施用毒品之用，核與本件被告所犯轉讓毒品犯行
    無涉，爰不予宣告沒收。另扣案之行動電話一支，雖亦係被告所有，然並非專供
    其轉讓毒品之用，故不予宣告沒收，附此明。
據上論斷，應依刑事訴訟法第三百六十九條第一項前段、第三百六十四條、第二百九
十九條第一項前段，毒品危害防制條例第八條第二項、第十八條第一項前段，刑法第
十一條前段、第五十六條，判決如主文。
本案經檢察官戊○○到庭執行職務。
中       華       民       國   九  十    年     九      月   十三      日
                                臺灣高等法院臺中分院刑事第六庭
                                      審判長法  官  李  文  雄
                                            法  官  陳  嘉  雄
                                            法  官  邱  顯  祥
右正本證明與原本無異。
如不服本判決應於收受送達後十日內向本院提出上訴書狀，其未敘述上訴之理由者並
得於提起上訴後十日內向本院補提理由書（均須按他造當事人之人數附繕本）。
                                            書記官  陳  桂  芬
中       華       民       國   九  十    年     九      月    十三     日
                                                                        Ｋ


司法院資訊處製作；財團法人民間司法改革基金會備份。
